臺灣板橋地方法院交通事件裁定　　　　94年度交聲字第1065號
原處分機關　交通部公路總局臺北區監理所
異　議　人
即受處分人　甲○○
上列異議人因違反道路交通管理處罰條例案件，對於交通部公路
總局臺北區監理所於民國94年6 月13日以北監自裁字裁40-C0000
0000號違反道路交通管理事件裁決書所為之處分，聲明異議，本
院裁定如下：
    主  文
異議駁回。
    理  由
一、異議意旨略以：異議人甲○○於民國94年4 月28日上午10時
    18分許，因將其所有之車牌號碼4496-EB 號自用小客車，停
    放在臺北縣新店市○○路○段113 巷之禁止臨時停車處所之
    交通違規，經警當場舉發，惟異議人認為上開車輛僅有三分
    之一之車身停放於繪有禁止臨時停車之標線上，但有三分之
    二車身未停放至上開標線上，經警舉發併拖吊移置，執法顯
    有過當，不符合比例原則，嚴重損害人民之權益，爰依法聲
    明異議云云。
二、按禁止臨時停車線為紅色實線，用以指示禁止臨時停車路段
    ，以劃設於道路緣石正面或頂面為原則，無緣石之道路得標
    繪於路面上，距路面邊緣以三十公分為度，道路交通標誌標
    線號誌設置規則第169 條第1 項、第2 項定有明文。又汽車
    駕駛人停車時，在禁止臨時停車處所停車者，處新臺幣六百
    元以上一千二百元以下罰鍰，道路交通管理處罰條例第56條
    第1 項第1 款亦有規定。
三、經查：本件異議人即受處分人甲○○，於94年4 月28日上午
    10時18分許，因將其所有之車牌號碼4496-EB 號自用小客車
    ，停放在臺北縣新店市○○路○段113 巷之禁止臨時停車處
    所之違規，經臺北縣政府警察局新店交通分隊警員曾啟宗當
    場掣單舉發，異議人於同日向原處分機關提出申訴，經原舉
    發機關於94年5 月6 日以北縣警店交裁字第0940018209號函
    知異議人「查4496-EB 號自小客車於94年4 月28日10時18分
    ，在臺北縣新店市○○路○段113 巷，繪有禁止臨時停車（
    紅實線）標線處所違規停車，依『道路交通安全規則』第11
    1 條第1 項第3 款規定：『設有禁止臨時停車標誌、標線處
    所不得臨時停車』該車違規停車事實明確（詳如舉證照片）
    ，本分局員警依法逕行舉發後拖吊移置，並無不當」，嗣原
    處分機關於94年6 月13日以北監自裁字裁40-C00000000號違
    反道路交通管理事件裁決書，依道路交通管理處罰條例第56
    條第1 項第1 款之規定，裁處異議人罰鍰新臺幣九百元，異
    議人收受該裁裁決書後於同年7 月1 日提出聲明異議等情，
    有上開裁決書、臺北縣政府警察局94年4 月28日北縣警交字
    第C00000000 號舉發違反道路交通管理事件通知單及上開函
    件、現場採證彩色照片二幀等件影本在卷可稽。異議人雖辯
    稱僅有三分之一車身壓到禁止臨時停車標線云云，惟依卷附
    現場採證照片以觀，異議人上開停車路段，地上所繪製之紅
    實線清晰可見，且異議人所有之4496-EB 號自用小客車確有
    停放在紅實線上，而紅色實線為禁止臨時停車線，用以指示
    禁止臨時停車路段，既為道路交通標誌標線號誌設置規則所
    明文規定，駕駛人依法即不得在該路段停車，不因其車輛車
    身僅有部分位在紅色實線上而可免除其行政責任。綜上所述
    ，異議人前揭所辯應不足採，其在禁止臨時停車處所停車之
    違規事實，洵堪認定，是原處分機關據以援引上開規定，裁
    處異議人即受處分人罰鍰新臺幣九百元，於法並無違誤，本
    件異議為無理由，應予駁回。
據上論斷，應依道路交通管理處罰條例第87條第2 項，道路交通
案件處理辦法第19條，裁定如主文。
中　　華　　民　　國　　94　　年　　10　　月　　14　　日
                        交通法庭  法  官  戴嘉清
以上正本證明與原本無異
如不服本裁定應於送達後5 日內向本院提出抗告狀
中　　華　　民　　國　　94　　年　　10　　月　　14　　日
                                  書記官  許千士
